【裁判字號】    97,交抗,969
【裁判日期】    970801
【裁判案由】    違反道路交通管理處罰條例
【裁判全文】
臺灣高等法院刑事裁定                97年度交抗字第969 號
抗  告  人
即受處分人  甲○○
上列抗告人即受處分人因違反道路交通管理處罰條例案件，不服
臺灣板橋地方法院中華民國97年6 月17日裁定（97年度交聲字第
691 號），提起抗告，本院裁定如下：
    主  文
抗告駁回。
    理  由
一、原裁定意旨略以：按受處分人不服主管機關所為之處罰，得
    於接到裁決書之翌日起20日內，向管轄地方法院聲明異議，
    道路交通管理處罰條例第87條第1 項定有明文。查本件受處
    分人係於民國（下同）97年3月7日由本人收受原處分機關交
    通部公路總局臺北區監理所97年3月7日北監自裁字第裁40-C
    00000000號違反道路交通管理事件裁決書，又受處分人非居
    住於原處分機關所在之臺北縣樹林市，惟於原法院管轄區域
    內，須扣除在途期間2 日，則其聲明異議期間應於上開裁決
    書送達之翌日即97年3月8日起算，加計22日（法定20日不變
    期間加上2日在途期間），至97年3月31日（因末日即同年月
    29日為假日〈星期六〉再順延至上班日）屆滿，詎其竟遲至
    97年4月3日始具狀聲明異議，其聲明異議已逾法定期間，不
    合法律所定之程式，且無從補正，應予駁回。
二、受處分人抗告意旨略以：其收到之裁決書有2張，1張是97年
    3月20日（有板橋分局裁決書為憑），1張是97年4月8日，並
    非原裁定所謂於97年3月7日送達；又其住所亦非臺北縣板橋
    市○○路29號3樓，而係臺北縣板橋市○○路178號9 樓，故
    其聲明異議並未逾期，原法院將其異議駁回自有未洽，爰提
    起抗告云云。
三、本院經查：
（一）按交通法庭認聲明異議不合法律上之程式或其異議權已經
      喪失者，應以裁定駁回之，道路交通案件處理辦法第18條
      前段定有明文。
（二）查本件原處分機關即交通部公路總局臺北區監理所97年3
      月7日北監自裁字第裁40-C00000000 號違反道路交通管理
      事件裁決書，係於97年3月7日由受處分人本人簽收無誤，
      此有交通部公路總局臺北區監理所送達證書影本（見原法
      院卷第10頁）在卷可證，該送達證書上所載受處分人之戶
      籍地址縱如其所稱有誤載，然上開裁決書既已由受處分人
      親自收受，自不因送達證書上所載之戶籍地址是否為受處
      分人當時之住所而影響該送達之效力；又受處分人非居住
      於原處分機關所在之臺北縣樹林市，惟於原法院管轄區域
      內，須扣除在途期間2 日，則其聲明異議期間應於上開裁
      決書送達之翌日即97年3月8日起算，加計22日（法定20日
      不變期間加上2日在途期間），至97年3月31日（因末日即
      同年月29日為假日〈星期六〉再順延至上班日）屆滿，詎
      其竟遲至97年4月3日始向交通部公路總局臺北區監理所提
      出聲明異議狀，有該異議狀上97年4月3日印文可稽（見原
      法院卷第4 頁），足見其聲明異議顯已逾法定之異議期限
      。
（三）受處分人抗告意旨雖以：其係於97年3 月20日收受裁決書
      ，並提出臺北縣政府警察局板橋分局97年3 月20日北縣警
      板交裁字第0970011516號書函為憑，惟查受處分人本件聲
      明異議之客體係前揭臺北區監理所97年3月7日北監自裁字
      第裁40-C00000000號違反道路交通管理事件裁決書，並非
      臺北縣政府警察局板橋分局上開書函，受處分人將上開函
      文之發文日期當作其收受裁決書之日期，容有誤會；況查
      ，原處分機關送達於受處分人之違反道路交通管理事件裁
      決書上業已附記載明：「受處分人不服處罰者，得於接到
      裁決書之翌日起20日內，以司法狀紙提出聲明異議，載明
      裁決日期、字號及理由、交由本所轉送管轄地方法院」，
      是受處分人自難諉為不知。
（四）綜上，受處分人既未於法定異議期間內提出異議，原法院
      因認受處分人聲明異議不合法律上之程式，且無從補正，
      而裁定駁回其異議，經核並無不合；受處分人因可歸責於
      己之事由致遲誤聲明異議之法定期間，猶執上情提起抗告
      ，指摘原裁定不當，並無理由，自應予駁回。
四、據上論斷，應依道路交通管理處罰條例第89條，道路交通案
    件處理辦法第26條，刑事訴訟法第412條，裁定如主文。
中    華    民    國    97    年    8     月    1     日
                  刑事第九庭審判長法  官  陳貽男
                                  法  官  許宗和
                                  法  官  周盈文
以上正本證明與原本無異。
不得再抗告。
                                  書記官  余姿慧
中    華    民    國    97    年    8     月    1     日


司法院資訊處製作；財團法人民間司法改革基金會備份。
